臺灣臺中地方法院民事判決　九十二年度婚字第一八○六號
　　原　　　告　乙○○
　　訴訟代理人　廖本揚　律師
　　被　　　告　甲○○
右當事人間離婚事件，經本院於九十三年二月四日言詞辯論終結，判決如下：
    主      文
准原告與被告離婚。
訴訟費用由被告負擔。
    事      實
壹、原告部分：
  一、聲明：求為判決如主文第一項所示。
  二、陳述：兩造於民國（下同）八十五年三月十日結婚，並設定住所於臺中縣太平
      市○○○街二巷四號，雙方婚姻原甚美滿。孰料自原告經商失敗經濟狀況不佳
      後，被告即動輒藉故爭吵，並揚言憑自己之收入即可自足而不願受束縛。嗣後
      ，被告更於九十年十二月二十九日，事先將衣物打包整理，並藉故與原告爭吵
      後即駕車離家出走，堅不返回前揭住所，被告無故離家至今已二年，均未履行
      同居義務及支付家庭生活費用，顯已惡意遺棄原告於繼續狀態中。又被告於離
      家期間，不僅屢次於電話中對公婆惡言相向，毫無尊重之意，更張貼內容不堪
      入目之大字報（內容為：張家大兒子每天手淫看Ａ片，小兒子搞大女人肚皮，
      張媽媽叫她去墮胎，張太太一手遮天，假腥腥！愛說謊、偽君子、變態婆！）
      於原告家中車庫與原告公司大門，致原告名譽受到極大損害，均構成難以維持
      婚姻之重大事由。故依民法第一千零五十二條第一項第五款、第二項訴請准予
      判決離婚。
  三、證據：提出戶籍謄本影本一份、九十一年九月十日臺中中管郵局直轄四三支局
      存證信函影本為證，並聲請調閱本院九十二年度婚字第二八號卷證。
貳、被告部分
  一、聲明：求為准被告與原告離婚。
  二、陳述：被告雖自九十年十二月二十九日離家，惟離家係因原告一再背信、蓄意
      欺瞞、撒謊成性，且強迫被告肛交、手淫成癮，並傳染性病予被告，復遭原告
      及其父母之逼迫而不得不離家，非因原告經商失敗而離家，原告於婚前即已負
      債六十萬，婚後又無財力並喜奢華、負債累累，甚至利用不知情之被告作為原
      告實際經營之「醍醐味實業有限公司」名義上負責人，致該公司所積欠之稅捐
      需由被告負擔。而被告於離家期間並無不知去向之情形。被告亦無意願繼續維
      持此婚姻。
丙、本院依職權調閱本院九十二年度家移調字第二七號、九十二年度婚字第二五０號
    全卷。
    理　　　由
一、本件原告起訴主張兩造於八十五年三月十日結婚，並設住所於臺中縣太平市○○
    ○街二巷四號，雙方婚姻原甚美滿。孰料自原告經商失敗經濟狀況不佳後，被告
    即動輒藉故爭吵，更於九十年十二月二十九日，藉故與原告爭吵後即駕車離家出
    走，堅不返回前揭住所，無故離家至今已二年。又被告於離家期間，不僅屢次於
    電話中對公婆惡言相向，更張貼內容不堪入目之大字報於原告家中車庫與原告公
    司大門，致原告名譽受到極大損害，均構成難以維持婚姻之重大事由。故依民法
    第一千零五十二條第一項第五款、第二項訴請准予判決離婚。被告則以其離家係
    因原告一再背信、蓄意欺瞞、撒謊成性，且強迫被告肛交、手淫成癮，並傳染性
    病予被告，復遭原告及其父母之逼迫而不得不離家，非因原告經商失敗而離家，
    且並無不知去向之情形，被告亦無意願繼續維持此婚姻等語置辯。
二、經查本件原告主張兩造為夫妻，且被告自九十年十二月二十九日離家迄今，期間
    雙方均未共同生活之之事實，業據其提出戶籍謄本及存證信函影本一份為證，復
    為被告所不爭執，堪信為真。另原告主張被告於離家期間，於原告家中車庫與原
    告公司大門張貼內容不堪入目之大字報事實，業經被告於本院九十二年度婚字第
    二八號事件九十二年三月十二日開庭時陳述：大字報確實是我貼的，那是因為我
    出來後要向他拿我的身分證和現金，他百般刁難我才把大字報貼在他家。我不願
    意回去，因為我們之間的誠信基礎已不存在等語，足認原告主張應信為真。
三、按婚姻乃一男一女之兩性結合，以組織家庭，共同生活為目的。故有足以破壞共
    同生活或難以維持共同生活之情事發生，允宜許其離婚以消滅婚姻關係。七十四
    年六月三日修正公布之民法親屬編，就裁判離婚之原因，為應實際需要，參考各
    國立法例，增設民法第一千零五十二條第二項，明定有同條第一項以外重大事由
    ，難以維持婚姻者，亦得請求離婚。是對於家庭生活之美滿幸福，有妨礙之情形
    ，即得認其與此之所謂難以維持婚姻之重大事由相當（最高法院著有七十九年臺
    上字第一０四０號判決足資參照）。本件兩造婚姻關係存續中，被告自九十年十
    二月二十九日迄今即未與原告履行同居，並張貼對原告不利言論之大字報於原告
    住處，已如前述，被告雖辯稱係因原告不願返還被告身分證與現金，始張貼大字
    報，惟夫妻雙方應理性溝通，非未如己意即以影響他人名譽之方式作為手段，被
    告所為顯已違背婚姻關係中強調信賴與互相扶持以營共同生活之本質，被告辯稱
    尚不可採。綜上情觀之，兩造已長期未共同生活，婚姻關係雖仍存在，然已係名
    存實亡，況被告張貼大字報批評原告，並表示不願意繼續維持與原告之婚姻關係
    ，顯見兩造婚姻之誠摯信賴基礎顯已動搖流失，實難期冀兩造婚姻完滿永續，依
    社會通常觀念，應堪認係屬民法第一千零五十二條第二項前段所稱難以維持婚姻
    之重大事由，而此事由應由被告負責，從而，本件原告據以主張依民法第一千零
    五十二條第二項之規定，訴請離婚，為有理由，應予准許。原告上開請求既經本
    院審認有理由而准予離婚，則原告仍依據民法第一千零五十二條第一項第五款之
    規定訴請離婚，為請求權競合，本院自無庸再予審認，併此敘明。
四、本件事證已明，兩造其餘攻擊防禦方法，均不影響判決結果，爰不一一論述。
五、據上論結，原告之訴為有理由，依民事訴訟法第七十八條，判決如主文。
中　　　華　　　民　　　國　　九十三　　年　　　二　　　月　　十八 　　日
　　　　　　　　　　　　　　　臺灣臺中地方法院家事法庭
~B法　　　官  涂秀玲
正本係照原本作成。
如對本判決上訴，須於判決送達後二十日之不變期間內，向本院提出上訴狀。
中　　　華　　　民　　　國　　九十三　　年　　　二　　　月　　十八 　　日
~B法院書記官　王崑煜
